臺灣臺北地方法院刑事判決　　　　　　　93年度簡上字第62號
上　訴　人　臺灣臺北地方法院檢察署檢察官
被　　　告　甲○○
　　　　　　　　　　(現另案羈押於臺灣臺北看守所)
上列上訴人因被告所犯違反毒品危害防制條例案件，不服本院中
華民國93年2月9日所為93年度簡字第259號第一審刑事簡易判決
（聲請簡易判決處刑案號：臺灣臺北地方法院檢察署92年度毒偵
字第1401號），提起上訴，及移送併辦（臺灣臺北地方法院檢察
署93年度毒偵字第456號【內含93年度毒偵字第181號】、93年度
毒偵字第1154號【內含93年度核退字第1842號】、93年度毒偵字
第1021號【內含93年度他字第3800號】；臺灣彰化地方法院檢察
署94毒偵字第3975號【內含臺灣板橋地方法院檢察署94年毒偵字
第3427號】，本院管轄第二審之合議庭判決如下：
    主  文
原判決撤銷。
甲○○連續施用第二級毒品，累犯，處有期徒刑壹年。
扣案第二級毒品安非他命壹包 (驗餘淨重零點貳壹公克)、大麻
壹支 (淨重零點壹捌公克)、安非他命貳包 (淨重壹拾伍點捌捌
公克)均沒收銷燬之。扣案吸管壹支、玻璃球壹個、安非他命吸
食器壹組及塑膠袋參個均沒收。
    事  實
一、甲○○曾於民國86年間因違反麻醉藥品管理條例案件，經臺
    灣高等法院臺中高分院於87年7月24日以86年度上易字第173
    3號判處有期徒刑3月確定；另於86年9月間，因犯竊盜案件
    ，經臺灣彰化地方法院以86年易字第1903號判處有期徒刑6
    月確定。前開二罪，經臺灣彰化地方法院以87年度聲字第
    314號裁定定其應執行刑為有期徒刑8月確定，並於88年10月
    26日縮短刑期執行完畢。
二、又甲○○前因於87年間，因違反毒品危害防制條例案件，經
    送觀察、勒戒後，認無繼續施用毒品傾向，經臺灣臺南地方
    法院檢察署檢察官於87年9月18日以87年度偵字第5554號不
    起訴處分確定；又於92年間違反毒品危害防制條例案件，經
    送觀察、勒戒，於93年1月9日執行完畢，竟於釋放後5年內
    ，基於施用第二級毒品安非他命、MDMA之概括犯意:
    (一)92年4月20日不詳時間，在臺北縣三峽鎮渠朋友廖明義之
      租屋處，施用第二級毒品安非他命、MDMA一次。嗣於92年
      4 月23日上午11時45分許，在臺北市○○○路、錦州街口
      為警查獲，並自甲○○身上扣得安非他命一包 (驗餘後淨
      重0.21公克)，及甲○○所有，供其施用第二級毒品之吸
      管一支、玻璃球一個。
    (二)92年9月間某日，在臺北縣板橋市○○路250巷76號1樓處
      施用第二級毒品大麻、安非他命一次。嗣於92年12月10日
      2時10分，在臺北縣三峽鎮○○街27巷16號11之4樓為警查
      獲，並扣得大麻1支 (淨重0.18公克)，及甲○○所有，供
      其施用第二級毒品之安非他命吸食器一組。
    (三)93年3月30日下午6時許，為警採集尿液前96小時內某時，
      在不詳地點，施用第二級毒品安非他命一次。嗣於93年3
      月30日下午2時55分，為警於臺北市○○區○○街與漢口
      街口查獲，並扣得安非他命2包 (淨重15.88公克)。
    (四)94年4月28日晚間9時許及94年5月4日為警查獲日往前回溯
      96小時內某時，在臺北縣板橋市南雅夜市或介壽公園等處
      ，施用安非他命二次。嗣於94年5月4日下午3時許，在臺
      北市○○區○○街65號前為警查獲。
三、案經臺北市政府警察局中山分局報請臺灣臺北地方法院檢察
    署檢察官偵查起訴及移送併辦。
    理  由
一、被告甲○○對於檢察官證據清單內所列證據之證據能力均不
    爭執，首開敘明。
二、認定被告甲○○有罪之證據及理由:
    (一)供述證據部分:
      (1)證人廖明義之陳述。
      (2)被告之審判時之自白 (見本院94年12月13日審判筆錄)
        ，與其他供述及非供述證據互核相符。
    (二)非供述證據部分:
      (1)台北市立療養院煙毒尿液檢驗報告（臺灣臺北地方法院
        檢察署92年度毒偵字第1401號卷第5頁）。
      (2)明生生物科技股份有限公司濫用藥物陽性檢驗報告（臺
        灣臺北地方法院檢察署92年度毒偵字第1401號卷第4頁
        ）。
      (3)台北市政府警察局保安警察大隊查獲涉嫌毒品危害防治
        條例毒品初步檢驗報告 (見臺灣臺北地方法院檢察署92
        年度毒偵字第1401號卷第15頁）。以上證據足資認定被
        告犯罪事實欄二(一)之事實。
      (4)台北市政府警察局保安大隊初步鑑驗報告單（臺灣臺北
        地方法院檢察署93年度毒偵181號卷第28頁）。
      (5)明生物科技股份有限公司出具之「濫用藥物檢體檢驗報
        告」 (臺灣臺北地方法院檢察署93年度毒偵181號卷第3
        頁)。以上證據足資認定被告犯罪事實欄二(二)之事實。
      (6)臺灣尖端先進生技醫藥股份有限公司濫用藥物檢驗報告
       （臺灣臺北地方法院檢察署93年度毒偵1154號卷第2頁）
       。
      (7)毒品檢驗報告書（臺灣臺北地方法院檢察署93年度毒偵
        1154號卷第9頁）。
      (8)臺北市政府警察局保安警察大隊查獲涉嫌毒品危害防治
        條例毒品初步鑑驗報告單（臺灣臺北地方法院檢察署
        93年度毒偵1154號卷第8頁)。以上證據足資認定被告犯
        罪事實欄二(三)之事實。
      (9)臺灣檢驗科技股份有限公司濫用藥物尿液檢驗報告 (見
        臺灣板橋地方法院檢察署94年度毒偵第3427號卷第12頁
        ），足資認定被告犯罪事實欄二(四)之事實。
    (三)綜上可知，被告之犯行堪以認定，應依法論科。
三、論罪:
    (一)核被告所為，係犯毒品危害防制條例第10條第2項之罪。
    (二)檢察官雖未就犯罪事實二(二)(三)(四)之部分起訴，惟因此部分
      與原聲請簡易判決處刑即犯罪事實二(一)之部分，有連續犯
      之裁判上一罪關係，且經檢察官移送併辦，本院自應併予
      審理。
    (三)被告甲○○有施用同時含有安非他命、MDMA等第二級毒品
      之結晶物，係一行為同時觸犯相同之罪名，為想像競合犯
      ，應論以一罪。
    (四)被告前後多次施用第二級毒品之犯行 (安非他命、MDMA、
      大麻)，其時間緊接，所犯構成要件相同，顯係基於概括
      之犯意反覆為之，應論以連續犯，論以一罪，並依法加重
      其刑。
    (五)又連續犯之認定，係以行為人有概括之犯意為要件，而概
      括犯意出於行為人最初行為之時之意識，應以行為人最初
      之行為論其是否構成累犯 (司法行政部 (69)台刑 (二)字
      第056號函意旨參照)，從而，被告甲○○曾於86年間因違
      反麻醉藥品管理條例案件，經臺灣高等法院臺中高分院於
      87年7月24日以86年度上易字第1733號判處有期徒刑3月確
      定；另於86年9月間，因犯竊盜案件，經臺灣彰化地方法
      院以86年易字第1903號判處有期徒刑6月確定。前開二罪
      ，經臺灣彰化地方法院以87年度聲字第314號裁定定其應
      執行刑為有期徒刑8月確定，並於88年10月26日縮短刑期
      執行完畢，此有臺灣高等法院被告全國前案紀錄表在卷可
      按，其於執行完畢之5年內之92年4月20日 (連續犯之初行
      為)再犯有期徒刑以上之罪，應論累犯，並依法加重其刑
      。
四、撤銷原判決之理由:
    原審以被告犯上述犯罪事實二(一)部分，論以被告係犯違反毒
    品危害防制條例第10條第2項施用第二級毒品之罪，並據以
    論罪科刑，固非無見，惟被告尚有犯罪事實二(二)(三)(四)部分之
    多次施用第二級毒品犯行，此部分與前揭原聲請簡易判決處
    刑之部分，具有連續犯之裁判上一罪關係，原審未及審酌，
    尚有未洽，檢察官上訴意旨指摘原判決未當，為有理由，應
    由本院將原判決撤銷改判。爰審酌被告林鐵誠曾有違反麻醉
    藥品管理條例、竊盜之前科，素行非佳；犯罪後坦認犯罪，
    犯後態度尚稱良好；及被告犯罪之動機、手段、所生危害等
    一切情狀，量處如主文所示之刑。
五、沒收:
    (一)犯罪事實欄二(一)所扣得安非他命一包 (驗餘後淨重0.21公
      克)應依毒品危害防制條例第18條第1項前段沒收銷燬之。
      又扣得被告甲○○所有，供其施用第二級毒品之吸管一支
      、玻璃球一個及裝安非他命之塑膠袋一個，業據被告甲○
      ○供承在卷 (見本院94年12月13日審判筆錄)應依刑法第
      38 條第1項第2款沒收。
    (二)犯罪事實欄二(二)所扣得大麻1支 (淨重0.18公克)應依毒品
      危害防制條例第18條第1項前段沒收銷燬之。又扣得甲○
      ○所有，供其施用第2級毒品安非他命吸食器1組，業據被
      告甲○○供承在卷 (見本院94年12月13日審判筆錄)應依
      刑法第38條第1項第2款沒收。
    (三)犯罪事實欄二(三)扣得安非他命2包 (淨重15.88公克)，應
      依毒品危害防制條例第18條第1項前段沒收銷燬之。而裝
      該等安非他命之塑膠袋二個為被告甲○○所有，供其施用
      第二級毒品之用，業據被告甲○○供承在卷 (見本院94年
      12月13日審判筆錄)應依刑法第38條第1項第2款沒收。
據上論斷，應依刑事訴訟法第455條之1第1項、第3項、第369條第
1項前段、第364條、第299條第1項前段，毒品危害防制條例第10
條第2項、第18條第1項前段，刑法第11條前段、第55條、第56條
、第47條第38條第1項第2款，判決如主文。
本案經檢察官李傳侯到庭執行職務。
中　　華　　民　　國　　94　　年　　12　　月　　20　　日
               　 刑事第六庭審判長法　官　周占春
　　　　　　　　　　　　　　      法  官  林孟皇
                                  法  官  趙子榮
上正本證明與原本無異。
本件不得上訴。
                                  書記官  蔡金臻
中　　華　　民　　國　　94　　年　　12　　月　　21　　日
毒品危害防制條例第10條
施用第一級毒品者，處 6 月以上 5 年以下有期徒刑。
施用第二級毒品者，處 3 年以下有期徒刑。
毒品危害防制條例第18條
查獲之第一、二級毒品及專供製造或施用第一、二級毒品之器具，
不問屬於犯人與否，均沒收銷燬之；查獲之第三、四級毒品及製造
或施用毒品之器具，無正當理由而擅自持有者，均沒入銷燬之。但
合於醫藥、研究或訓練之用者，得不予銷燬。
前項合於醫藥、研究或訓練用毒品或器具之管理辦法，由法務部會
同行政院衛生署定之。
